【裁判字號】    98,易緝,17
【裁判日期】    980430
【裁判案由】    竊盜等
【裁判全文】
臺灣臺南地方法院刑事判決              98年度易緝字第17號
公  訴  人  臺灣臺南地方法院檢察署檢察官
被      告  甲○○
                    現另案於臺灣屏東監獄竹田分監執行
上列被告因竊盜等案件，經檢察官提起公訴（96年度營偵字第
1055 號），本院判決如下：
    主  文
甲○○竊盜未遂，處有期徒刑伍月，如易科罰金，以新台幣壹仟
元折算壹日。
    事  實
一、甲○○意圖為自己不法之所有，於民國96年7月22日14時50
    分許，見乙○○位於臺南縣東山鄉東正村48號之住宅大門
    未上鎖，竟未經同意，侵入乙○○前開住處房間內欲竊取財
    物，正打開衣櫃著手搜尋而尚未得手之際，旋為乙○○所當
    場發覺並報警處理，始查獲上情。
二、案經乙○○訴由臺南縣警察局白河分局報告臺灣臺南地方法
    院檢察署檢察官偵查起訴。
    理  由
一、按現行刑事訴訟法為保障被告之反對詰問權，排除具有虛偽
    危險性之傳聞證據，以求實體真實之發見，於該法第159 條
    第1項明定被告以外之人於審判外之言詞或書面陳述，除法
    律有規定者外，不得作為證據。而刑事訴訟法第159條之1至
    159條之4為傳聞法則之例外規定，被告以外之人於審判外之
    陳述，雖不符前四條之規定，但經當事人於審判程序同意作
    為證據，法院審酌該言詞陳述或書面陳述作成時之情況，認
    為適當者，亦得為證據；當事人、代理人或辯護人於法院調
    查證據時，知有第159條第1項不得為證據之情形，而未於言
    詞辯論終結前聲明異議者，視為有前項之同意，刑事訴訟法
    第159條之5定有明文。本件公訴人提出之證據，被告於準備
    程序時並未爭執證據能力，迄至言詞辯論終結前，亦未主張
    有刑事訴訟法第159條第1項不得為證據之情形，及經本院審
    酌該陳述作成之情況，尚屬適當，依上開法條規定，均認有
    證據能力。
二、訊據被告固坦承於上開時間，進入被害人乙○○家中，然否
    認有何行竊之舉動，辯稱：我是要進去找乙○○的姪子，我
    進去之前有先叫一下，聽到左邊有人回應，才往左邊房間進
    去，我右耳聽不到，我沒有打開房間內的衣櫃云云。惟查：
  (一)被告雖辯稱前往該處是要找證人乙○○的姪子，然其不但無
    法回答乙○○姪子之姓名，亦無法描述乙○○之姪子有何特
    徵或容貌，且其供稱未曾在乙○○家中見過該名姪子，則其
    前往該名姪子家中找不到人之後，何以未有任何訊息即冒然
    前往乙○○家中欲尋找該名友人，其所稱該名欲尋找之乙○
    ○姪子，是否果有其人，已非無疑。
  (二)再據證人乙○○證稱：當時下午我人在廚房，發現被告騎腳
    踏車到住處門口，我看被告下車，就走進我家大門，進入左
    側房間，被告進去後有將房門關上，我走到房間打開房門，
    就看見被告已打開衣櫥在找東西，我問被告作何事，被告一
    看到我就想要離開，並表示他是某人的朋友，但我不認識他
    的朋友，所以就馬上報警處理等情（參見96年度營偵字第
    1055號第33至35頁），已明白證述被告未徵得其同意，即任
    意進入其家中並打開衣櫃翻找物品之經過詳實，並有刑案現
    場測繪圖及照片可資參照（參見南縣白警偵字第0961000568
    號卷第13至16頁）。由證人上開所述情節，被告進入證人家
    中之前，未有任何呼叫或打招呼之舉動，亦未徵得證人乙○
    ○同意，逕由證人乙○○家中大門進入屋內並轉往左側房間
    ，刻意關上房門，顯見被告不欲讓人發覺其在房間內之事實
    甚為明確。又證人乙○○見狀後，隨即前往該房間，打開房
    門後，見被告已打開衣櫃，正於衣櫃內翻找物品，尚未得手
    ，是被告業已著手行竊之舉亦灼然可見。本件被告無故侵入
    他人住宅及竊盜未遂之犯行均事證明確，已足認定。
  (三)雖被告堅稱：我進入大門內有大聲叫，聽見左邊有回應才進
    入左側房間，因為右耳聽不見云云。惟被告並未提出右耳聽
    力有障礙之相關診斷證明書供本院參考，且於審理程序時，
    檢察官之座位適在其右邊，乃於訊問被告時，刻意小聲點呼
    被告姓名，被告立即有回應，並回答檢察官有聽到聲音，之
    後對於檢察官訊問之問題，亦能立即回答，並無反應聽不見
    或聽不清處之情狀，此有本院98年4月16日審理筆錄在卷可
    參，由被告當庭之反應，顯無右耳聽力障礙之情狀。再以一
    般人前往不熟識之人家中，為避免誤會，往往先停留門外大
    聲招呼或敲門，待有人回應後，始進入他人家中，鮮有如被
    告未有招呼逕行進入他人家中之舉動。縱被告與證人乙○○
    有二面之緣，而與證人乙○○熟識（證人乙○○已明白表示
    不認識被告），見證人乙○○家中大門未上鎖，乃進入其家
    中，亦應停留在客廳內大聲詢問即可，顯無進入左側房間並
    刻意關上房門之必要，是被告上開所辯，顯為卸責之詞，不
    足憑採。
三、另被告聲請本院傳訊證人張國文，證明其與證人乙○○有二
    面之緣，彼此互相認識。惟證人乙○○於警詢及偵查中均明
    白表示不認識被告，況且縱使上情屬實，被告在未徵得證人
    同意之前，亦無權利擅自進入證人乙○○家中，因此上開待
    證事項與本件侵入住宅或竊盜犯行均無關連，本件事證已臻
    明確，自無調查之必要，併此敘明。
四、核被告甲○○所為，係犯刑法第306條第1項侵入住宅罪及第
    320條第3項之竊盜未遂罪，被告以一行為觸犯上開二罪名，
    為想像競合犯，應論以較重之竊盜未遂罪。爰審酌被告犯罪
    之手段、動機、目的、被害人損害之程度，及其品行、智識
    程度、犯後態度等一切情狀，量處如主文所示之刑並諭知易
    科罰金之折算標準，以資懲戒。
五、據上論斷，依刑事訴訟法第299條第1項前段、刑法第55條、
    第306條第1項、第320條第3項、第1項、第41條第1項前段，
    刑法施行法第1條之1，判決如主文。
本案經檢察官丙○○到庭執行職務。
中    華    民    國    98    年    4     月    30    日
                  刑事第八庭    法  官  許蕙蘭
以上正本證明與原本無異。
如不服本判決應於收受本判後10日內向本院提出上訴書狀，並應
敘述具體理由。其未敘述上訴理由者，應於上訴期間屆滿後20日
內向本院補提理由書狀（均須按他造當事人之人數附繕本）「切
勿逕送上級法院」。
                                書記官  郭勝華
中    華    民    國    98    年    5     月    5     日
附錄本案論罪法條全文
中華民國刑法第320條（普通竊盜罪、竊佔罪）
意圖為自己或第三人不法之所有，而竊取他人之動產者，為竊盜
罪，處5年以下有期徒刑、拘役或5百元以下罰金。
意圖為自己或第三人不法之利益，而竊佔他人之不動產者，依前
項之規定處斷。
前二項之未遂犯罰之。


司法院資訊處製作；財團法人民間司法改革基金會備份。
